臺灣苗栗地方法院民事簡易判決
110年度苗簡字第605號
原      告  祭祀公業法人苗栗縣賴德祥

法定代理人  賴金昌  
訴訟代理人  江錫麒律師
            王炳人律師
            周銘皇律師
複代理人    柯宏奇律師
被      告  邱文俊  

            李春南  
            李青峯  
            洪春香  
            洪羅金枝

上   四人
共     同
訴訟代理人  李建德律師
被      告  洪春惠  

訴訟代理人  孫宇律師  
被      告  洪春美  
            洪春琳  

            洪瑞貞  

            洪春枝  

            何梅蘭

            葉順義  

            葉初子  

            陳玉妹  

            劉燕霖  

            劉燕峰  

            劉貞修  

            劉淑裕  

            劉淑貞  

            劉淑華  

            劉可喬  

            劉永雄  

            劉有禧  
            徐劉月英

            曾洪秀春

            楊詠呈  

            楊睿杉  

            楊建田  

            楊鴻旻  

            林盟易  

            林美妤  
            鄭劉梅芳
上  十八人
共      同
兼訴訟代理  
人          劉可喬  

上列當事人間請求拆屋還地等事件，本院於民國111年9月20日言
詞辯論終結，判決如下：
    主  文
一、被告邱文俊應將坐落苗栗縣○○鄉○○○段000地號土地如附圖所
    示編號A建物、面積69.73平方公尺，B建物、面積27.08平方
    公尺，C建物、面積41.83平方公尺拆除，並將所占用土地返
    還原告。
二、被告邱文俊應給付原告新臺幣23,292元，及自民國110年5月
    12日起至返還第一項土地之日止，按月應給付原告新臺幣38
    8元。
三、被告李春南、李青峯應將坐落苗栗縣○○鄉○○○段00000地號土
    地如附圖所示編號B建物、面積407.67平方公尺，B-1建物、
    面積44.08平方公尺，B-2建物、面積12.41平方公尺，B-3建
    物、面積16.96平方公尺，B-4建物、面積22.32平方公尺拆
    除，並將所所占用土地返還原告。
四、被告李春南、李青峯應連帶給付原告新臺幣14,097元，及自
    民國110年5月12日起至返還第三項土地之日止，按月應給付
    原告235元。
五、如附表一所示之被告應將坐落苗栗縣○○鄉○○○段00000地號土
    地如附圖所示A墳墓、面積43.93平方公尺拆除，並將所占用
    土地返還原告。
六、如附表一所示之被告應連帶給付原告新臺幣1,230元，及自
    民國111年6月30日起至返還第五項土地之日止，按月應給付
    原告21元。
七、原告其餘之訴駁回。
八、訴訟費用由被告負擔。
九、本判決地一、二、三、四、五、六項得假執行。但被告洪春
    惠如以新臺幣27,000元為原告供擔保，得免為假執行。
    事實及理由
一、原告主張：原告為坐落苗栗縣西湖鄉新五湖段（以下段別省
    略）579、90、98、696、953-1地號土地（下稱系爭土地）
    之所有人，被告所有如附圖即苗栗縣銅鑼地政事務所（下稱
    銅鑼地政）民國111年5月25日土地複丈成果圖所示之地上物
    （下稱系爭地上物），分別無權占用系爭土地，且因此分別
    受有不當得利。為此，爰依民法第767條第1項、第179條規
    定提起本件訴訟，請求被告拆除系爭地上物，並將占用之土
    地返還原告，並給付原告占用系爭土地之不當得利等語。並
    聲明：（一）被告邱文俊應將坐落苗栗縣○○鄉○○○段000地號
    土地如附圖所示編號A建物、面積69.73平方公尺，B建物、
    面積27.08平方公尺，C建物、面積41.83平方公尺拆除，並
    將所占用土地返還原告。（二）被告邱文俊應給付原告新臺
    幣（下同）46,583元，及自110年5月起至返還第一項土地之
    日止，按月應給付原告776元。（三）被告李春南、李青峯
    應將坐落953-1地號土地如附圖所示編號B建物、面積407.67
    平方公尺，B-1建物、面積44.08平方公尺，B-2建物、面積1
    2.41平方公尺，B-3建物、面積16.96平方公尺，B-4建物、
    面積22.32平方公尺拆除，並將所占用土地返還原告。（四
    ）被告李春南、李青峯應連帶給付原告28,193元，及自110
    年5月起至返還第三項土地之日止，按月應給付原告470元。
    （五）如附表一所示之被告應將坐落953-1地號土地如附圖
    所示A墳墓、面積43.93平方公尺，並將所占用土地返還原告
    。（六）如附表一所示之被告應連帶給付原告2,460元，及
    自110年5月起至返還第五項土地之日止，按月應給付原告41
    元。（七）願供擔保請准宣告假執行。
二、被告則以：
（一）被告李春南、李青峯、洪春香、洪羅金枝：
　　　被告李春南、李青峯之被繼承人李阿大，渠等之被繼承人
      洪新商分別於67年、74年與當時祭祀公業賴維信、賴維侯
      嘗派下員或管理人買賣系爭土地上渠等所分管耕種或管理
      之土地，而祭祀公業賴維信、賴維侯嘗均為表示反對或異
      議，自是同意派下員或管理人讓渡第三人即被繼承人李阿
      大、洪新商占有使用及管理，且原告事隔多年方提起拆除
      地上物返還所有物之訴訟，顯然權利濫用等語，資為抗辯
      。並聲明：原告之訴駁回。
（二）被告洪春惠：
　　  伊之父親洪新商曾欲修建祖墳，以洪姓、何姓祖先靈位、
      骨灰之安置，而於傳統習俗上，修建祖墳慎重，於斯時，
      洪新商為確保祖墳選址之安定及符合民間習俗，而和賴維
      信、賴維侯嘗即原告之前身之代表人賴泰雄購買953-1地
      號土地，雙方以30萬元為買賣價金於74年1月8日簽訂買賣
      契約（下稱系爭買賣契約），並有一式2份之買賣契約書
      （下稱系爭買賣契約書）為憑，然系爭買賣契約成立後，
      賴泰雄遲未將953-1地號土地移轉予洪新商，惟洪新商本
      於舊識近鄰之關係，以及對於賴泰雄為原告祭祀公業代表
      人身分之信賴，未再催促賴泰雄進行移轉登記，且賴泰雄
      已將953-1地號土地之占有移轉予洪新商，洪新商始修建
      祖墳完畢（下稱系爭祖墳），並將洪姓、何姓祖先之靈位
      、骨灰安置於其中，並持續以該地占有使用達37年，足見
      原告向來未行使任何權利，亦肯任賴泰雄代表訂定系爭買
      賣契約，洪新商對於953-1地號土地之占用與使用，即具
      有合法權源，縱使因洪新商對前開土地之移轉登記所有權
      請求權罹於時效，並不因賴泰雄違約而未辦裡土地所有權
      移轉登記而構成無權占有。此外因時光已久，依照89年修
      證之民事訴訟法第277條但書，應該減輕就系爭買賣契約
      書影本之形式真正性舉證責任，而原告先未移轉前開土地
      之權，後反指洪新商之繼承人無權占有，顯與誠信原則有
      悖，且時間已長達37年之久，自有權利失效原則之適用等
      語，資為抗辯，並聲明：（一）原告之訴駁回。（二）願
      供擔保，請准宣告假執行。
（三）被告洪春枝、陳玉妹、劉燕峰、劉貞修、劉淑裕、劉淑貞
      、劉淑華、劉永雄、劉有禧、徐劉月英、曾洪秀春、楊詠
      呈、楊睿杉、楊建田、楊鴻旻、林盟易、林美妤、鄭劉梅
      芳：
　　　同意原告拆除，因為伊等從以前都不知道祖墳之存在，也
      不知道祖先是誰等語。　　　　　
三、原告主張其為系爭土地所有人，953-1地號土地面積為37,56
    3.26平方公尺，使用分區為山坡地保育區，使用地類別為農
    牧用地；邱文俊所有之地上物占用575地號土地如附圖所示
    編號A建物69.73平方公尺、B建物27.08平方公尺、C建物41.
    83平方公尺；李春南、李青峯所有地上物占用953-1地號土
    地如附圖所示編號B建物407.67平方公尺、B-1建物44.08平
    方公尺、B-2建物12.41平方公尺、B-3建物16.96平方公尺、
    B-4建物22.32平方公尺；如附表一所示之被告所有地上物占
    用953-1地號土地如附圖所示編號A墳墓43.93平方公尺等節
    ，有系爭土地第一類謄本、戶籍謄本、苗栗縣政府稅務局函
    覆本院相關稅籍資料在卷可考（見本院卷第85-103、131-13
    5頁）、本院110年11月4日現場履勘筆錄及照片為證（見本
    院卷第201-217 頁），並繪製系爭地上物占用系爭土地之面
    積位置如附圖所示，且為被告所未爭執，自堪信為真實。
四、原告主張被告拆屋還地及不當得利，則為前開被告所否認，
    並以前詞置辯。是本件應審究之爭點厥為：（一）系爭買賣
    契約書影本是否具備形式真正性（二）原告主張被告應拆除
    系爭地上物，返還其所占用之土地，有無理由？（三）原告
    請求被告給付相當於租金之不當得利，是否有理由？分述如
    下：
（一）系爭買賣契約書影本是否具備形式真正性？
    1.按關於民事訴訟舉證責任之分配，89年間修正之民事訴訟
      法第277條已增設但書規定，受訴法院於具體個案決定是
      否適用該條但書所定公平原則，以轉換舉證責任或降低證
      明度時，應視各該訴訟事件類型之特性及待證事實之性質
      ，審酌兩造舉證之難易、距離證據之遠近、經驗法則所具
      蓋然性之高低等因素，並依誠信原則，定其舉證責任誰屬
      或斟酌是否降低證明度，進而為事實之認定並予判決，以
      符上揭但書規定之旨趣，實現裁判公正之目的。尤以年代
      已久且人事皆非之遠年舊事，每難查考，舉證甚為困難。
      苟當事人之一造所提出之相關證據，本於經驗法則及降低
      後之證明度，可推知與事實相符者，應認其已盡舉證之責
      （最高法院102年台上字第176號判決意旨可資參照）。然
      適用前開判決之前提，仍應以兩造所提之相關證據，本於
      經驗法則及降低後之證明度，可推知與事實相符者，方可
      認已盡舉證之責。 
    2.本件李春南、李青峯、洪春香、洪羅金枝提出系爭買賣契
      約書之影本如本院卷第241、243頁所示，然為原告否認其
      形式真正性。洪春惠雖辯稱本件年代久遠，而應依照前開
      最高法院102年台上字第176號判決意旨，降低系爭買賣契
      約書影本之形式真正性之證明度，而認被告已盡舉證之責
      云云。然詳觀前開判決詳載：「經主管機關實質審查後，
      先後核發建築執照、准予保存登記、發給建物所有權狀..
      既與台北市建築管理處函送之系爭建物建造執照全卷影本
      相符...自屬有利於上訴人之防禦方法..獨鄭能之繼承人
      分割取得地上已搭蓋有建物之土地，其餘均分割取得空地
      ？為何鄭能之繼承人（包括本件被上訴人）願意接受此一
      分割方法？該裁判分割法院本諸職權為合理、公平、妥適
      之分割方法判斷後，何以會有如此分割結果？是否已將系
      爭土地買賣之事實列入審酌...倘屬實在，是否仍不足以
      作為系爭土地買賣契約真偽判斷之間接事實？原審未審酌
      本件是否應降低證明度，及於綜合各該間接事實後，是否
      仍不足以推斷待證事實...徒依民事訴訟法第277條前段規
      定分配舉證責任，且依一般標準決定證明度，並僅就證據
      是否能直接證明待證事實為論斷，未就相關間接事實為綜
      合判斷，而以上訴人未能舉證證明為由，為其不利之認定
      ，已屬難昭折服」等情。可知前開最高法院判決，雖適用
      民事訴訟法第277條但書，而使買賣契約書之形式真正性
      證明度降低，但係在已經主管機關實質審核，而有保存登
      記之合法建物，然本件系爭地上物均屬無保存登記，而屬
      違章建築，本即不可與前開判決之前提同日而語。況前開
      最高法院判決，尚有提及裁判分割，而已有經法院判斷之
      情形下，而以此作為其他佐證，顯然本件亦無此種情節，
      自不能概略援引前開最高法院判決，而忽略本件基礎事實
      完全不相符之情形。此外縱係前開最高法院判決，仍以兩
      造所提之相關證據，本於經驗法則及降低後之證明度，可
      推知與事實相符者，方可認已盡舉證之責，本件洪春惠既
      未能提出其他輔助之佐證，縱使本於經驗法則和降低後的
      證明度，仍難以證明系爭買賣契約影本之形式真正性，本
      件實無前開最高法院判決之結論可適用，而仍應回歸一般
      形式真正性之舉證原則，認應由提出系爭買賣契約書影本
      之李春南、李青峯、洪春香、洪羅金枝證明系爭買賣契約
      書影本形式真正性。然迄至本件最後一次言詞辯論期日，
      本院再次向李春南、李青峯、洪春香、洪羅金枝確認，渠
      等仍無法提出系爭買賣契約書之正本到院，實難認渠等已
      就系爭買賣契約書影本之形式真正性盡舉證之責，殊難肯
      認系爭買賣契約書影本之形式真正性。
（二）原告主張被告應拆除系爭地上物，返還其所占用之土地有
      無理由？
　　1.按所有人對於無權占有或侵奪其所有物者，得請求返還之
      ，對於妨害其所有權者，得請求除去之，民法第767 條第
      1 項前段、中段定有明文。又以無權占有為原因，請求返
      還所有物之訴，被告對原告就其物有所有權存在之事實無
      爭執，而僅以非無權占有為抗辯者，原告於被告無權占有
      之事實，無舉證責任。被告應就其取得占有，係有正當權
      源之事實證明之，如不能證明，則應認原告之請求為有理
      由；按債為特定人間之權利義務關係，僅債權人得向債務
      人請求給付，第三人並無請求債務人向債權人給付之權利
      ，此為債之相對性原則（最高法院88年度台上字第694號
      、72年度台上字第1552號判決意旨參照）。次按原審採為
      判決基礎之書證，雖上訴人對之並不爭執其真正，亦祇能
      認為有形式的證據力，至其實質的證據力之有無，即其內
      容是否足以證明待證之事實，自應由事實審法院曉諭兩造
      為適當完全之言詞辯論，使得盡其攻擊防禦之能事，始足
      以資判斷（最高法院48 年台上字第 837 號判例要旨可資
      參照）。
　　3.系爭買賣契約書之影本之形式真正性已遭否認，則被告已
      無其他佐證其占有權源，其辯稱渠等非無權占有，已有未
      恰。況縱使系爭買賣契約書形式真正無疑，其內容並未記
      載買賣標的、位置確切為何，亦未繪製相關草圖，明確標
      繪，而以953-1地號土地高達37,536.26平方公尺之情形觀
      之，沒有標繪位置，完全無法特定買賣標的物為何，則單
      以系爭買賣契約書為證，甚至系爭買賣契約是否已就必要
      之點達成合致，均有疑問。何況系爭買賣契約書載明系爭
      買賣契約之出賣人為賴泰雄、賴欽壽等節，但前開二人與
      原告有何關連，是否能有權代表原告訂立系爭買賣契約，
      則無一被告並未能舉證證明。李春南、李青峯、洪春香、
      洪羅金枝僅泛言系爭買賣契約係向原告之派下員或管理人
      訂定，洪春惠辯稱賴泰雄係原告前之之代表人云云，兩者
      之辯詞已有齟齬，蓋兩者主張之代表人已非完全相同，究
      竟何人為原告真正之代表人？況就本院所調得相關登記資
      料，並未記載賴泰雄或賴欽壽為原告之代表人等節，則李
      春南、李青峯、洪春香、洪羅金枝、洪春惠既均未能為相
      關舉證，實難採信渠等此部分辯詞。基於債之相對性原則
      ，縱認被告抗辯屬實，其亦僅能對賴泰雄、賴欽壽主張有
      權占有，而不得對原告主張，縱使受有損害，亦應針對賴
      泰雄或賴欽壽個人請求債務不履行或買賣契約責任，而非
      針對原告，李春南、李青峯、洪春香、洪羅金枝及洪春惠
      此部分抗辯自難信實。李春南、李青峯、洪春香、洪羅金
      枝另辯稱賴泰雄係以其分管之地賣予渠等之被繼承人，然
      訂定系爭買賣契約之人，既知悉以書面為買賣契約，然何
      以就影響如此重大之分管契約，無任何相關文字或證據遺
      留，李春南、李青峯、洪春香、洪羅金枝此部分抗辯即難
      採信。何況洪春枝、陳玉妹、劉燕峰、劉貞修、劉淑裕、
      劉淑貞、劉淑華、劉永雄、劉有禧、徐劉月英、曾洪秀春
      、楊詠呈、楊睿杉、楊建田、楊鴻旻、林盟易、林美妤、
      鄭劉梅芳均同意原告拆出，且均表示不知道祖墳的存在等
      語（見本院卷二第48頁）｜，亦徵李春南、李青峯、洪春
      香、洪羅金枝、洪春惠之辯詞難以採認。被告既未證明有
      何其他占有使用系爭土地之合法權利，則其所有之系爭地
      上物無權坐落系爭土地上，自屬無權占有系爭土地。被告
      既無法舉證其有何占用權源，即屬無權占有，原告即得請
      求被告青拆除系爭地上物，返還占用土地予原告。
    3.按權利之行使，不得違反公共利益，或以損害他人為主要
      目的；行使權利，履行義務，應依誠實及信用方法，民法
      第148條定有明文。申言之，權利之行使，是否以損害他
      人為主要目的，應就權利人因權利行使所能取得之利益，
      與他人及國家社會因而所受之損失，比較衡量；倘自己所
      得利益極少而他人及國家社會所受之損失甚大，始得謂為
      以損害他人為主要目的。又權利之行使有無濫用，應依主
      、客觀要件一併判斷，主觀要件乃權利人行使權利是否以
      加害相對人為主要目的，客觀要件則應依當事人及一般社
      會利益狀況比較衡量；倘權利人主觀上非專以損害他人為
      主要目的時，縱因權利之行使致影響相對人之利益時，亦
      難認係權利濫用（最高法院71年台上字第737號判例、103
      年度台上字第2521號判決意旨參照）。又在私法領域，權
      利人本得自由決定如何行使其權利，除權利人就其已可行
      使之權利，在相當期間內一再不為行使，並因其行為造成
      特殊情況，足以引起相對人之正當信任，以為權利人不欲
      行使其權利，如斟酌權利之性質，法律行為之種類，當事
      人間之關係，社會經濟情況及其他一切因素，認為權利人
      忽又出而行使權利，足以令相對人陷入窘境，有違事件之
      公平及個案之正義時，本於誠信原則發展而出之權利失效
      原則，固應認此際權利人所行使之權利有違誠信原則，而
      不能發生應有之效果，惟如無任何具體情事足以引起相對
      人信賴權利人已不行使其權利者，即不得任以權利人未即
      時行使權利，遽認其不得行使權利（最高法院101年度台
      上字第126號判決意旨參照）。經查，原告本於系爭土地
      所有權人地位，對於被告為排除侵害、返還占有之請求，
      提起本件訴訟，茲屬原告維護系爭土地所有權圓滿行使為
      目的之權利正當行使，由權利本質、經濟目的、社會觀念
      暨個案情事以觀，主觀上難認係以加害於被告為主要目的
      ；客觀上亦無足認行使權利取得利益與他人、社會所受損
      害為不相當，且無損於公共利益，縱權利行使之結果影響
      被告之利益，仍不得認有何權利濫用之情。況李春南、李
      青峯、洪春香、洪羅金枝、洪春惠所辯稱具有占有權源乙
      事，縱然屬實，均係74年間之事，而原告於99年方年成登
      記，有苗栗縣西湖鄉公所110年12月14日西鄉民字第11000
      11127號函在卷可考（見本院卷一第259頁）。，則其對於
      此前因後果亦未必清楚，是縱被告對系爭土地具有正當占
      用權源，原告亦未必得知。洪春惠雖泛言稱系爭墳墓所在
      明顯，原告應知悉云云，然系爭土地幅員廣大，且多數位
      於山中，本院履勘亦需爬山越嶺，方能抵達，有前開勘驗
      筆錄及現場照片在卷可考，實難期待原告得輕易查知，況
      其他被告洪春枝、陳玉妹、劉燕峰、劉貞修、劉淑裕、劉
      淑貞、劉淑華、劉永雄、劉有禧、徐劉月英、曾洪秀春、
      楊詠呈、楊睿杉、楊建田、楊鴻旻、林盟易、林美妤、鄭
      劉梅芳亦陳稱不知西祖墳之存在等語（見本院卷二第48頁
      ），堪認連系爭墳墓之相關繼承人均不知，何以強求原告
      能得知，堪認李春南、李青峯、洪春香、洪羅金枝、洪春
      惠未能舉證原告已知悉，原告在於其未知悉之情形下，自
      不可反對，則其長期未反對，迄今方合法對被告行使其權
      利，自難謂濫用。況被告並未能舉證其就系爭土地自始迄
      今有何占用權源，已如前認定，原告行使其權利，自無使
      被告陷入窘境，而生有違事件之公平及個案正義之情。何
      況系爭地上物蓋在山坡地保育地之農牧用地上，本即非法
      使用，甚可能損及山坡地之相關保育，其存在對公益已有
      危害，且系爭地上物又均非合法建築，又未辦保存登記，
      縱使原告未請求拆除，仍可能違反相關建築法規，而有拆
      除之可能，則原告拆除系爭地上物，反對公益有利，權衡
      之下，實難認其有何權利濫用之處。職此，李春南、李青
      峯、洪春香、洪羅金枝、洪春惠抗辯原告拆除系爭地上物
      屬權利濫用，違反誠信原則云云，均非足採。
（二）原告請求被告給付相當於租金之不當得利，是否有理由？
    1.按無法律上之原因而受利益，致他人受損害者，應返還其
      利益；不當得利之受領人，如其所受利益依其性質或其他
      情形不能返還者，應償還其價額，民法第179 條及第181 
      條但書分別定有明文。又無權占有他人土地，可能獲得相
      當於租金之利益，為社會通常之觀念，最高法院61年台上
      字第1695號判例意旨可資參照。又於城市地方租用房屋之
      租金，以不超過土地及建築物申報總價額年息百分之10為
      限，土地法第97條亦定有明文。該項規定，於租用基地建
      屋之情形準用之，同法第105 條規定甚明。另土地法第97
      條第1 項規定所謂之土地價額，依同法施行細則第25條之
      規定，係指法定地價而言，而土地法第148 條規定土地所
      有權人依土地法所申報之地價為法定地價，故土地法第97
      條所謂之土地申報價額，即指該土地之申報地價。另按前
      開規定租用基地建築房屋之租金，以不超過土地及其建築
      物申報總價年息百分之10為限。於無權占有他人土地使用
      收益之情形，雖非當然一體適用，然亦未嘗不可據為計算
      不當得利利益之標準。又基地租金之數額，除以基地申報
      地價為基礎外，尚須斟酌基地之位置，工商業繁榮之程度
      ，承租人利用基地之經濟價值及所受利益等項，並與鄰地
      租金相比較，以為決定，並非必達申報總地價年息百分之
      10最高額（最高法院68年台上字第3071號判例可資參照）
      。
    2.經查，本件被告所有系爭地上物無權占有系爭土地而受利
      益，致原告無法使用而受有損害，則原告主張被告應返還
      無權占有土地所受相當於租金之不當得利，於法有據。又
      系爭土地為坐落於苗栗縣西湖鄉，使用分區為山坡地保育
      區，使用地類別為農牧用地，自有上開土地法規定之適用
      ，而得以土地及建築物價值計算相當於租金利益之標準。
      依本院履勘所見，系爭土地上之地上物均已屬老舊，足見
      系爭地上物興建年代確屬久遠，其價值應不甚高。因此，
      本件審酌被告使用系爭土地之租金，自應以土地價值為主
      要計算標準較為妥適。而觀之系爭土地第一類謄本，被告
      邱文俊無權占有575地號土地最新申報地價為672元/平方
      公尺；李春南、李青峯及如附表一所示之被告無權占有之
      953-1地號土地最新申報地價為112元/平方公尺等節（見
      本院卷一第85-97 頁）。再者，系爭土地周邊無車站、便
      利商店及商圈，除575地號土地附近有五湖國小，距離約3
       、400 公尺，為原告及到庭被告所不爭執，並有本院勘
      驗筆錄、照片在卷可考（見本院卷二第118頁）。足見系
      爭土地交通並不便利，附近無商業活動，繁榮程度甚低，
      是本院審酌上情，及系爭土地之地目、位置、交通便捷度
      、附近工商繁榮程度、經濟用途，以及系爭地上物狀態，
      再參以原告所受損害等因素，並依土地法第97條第1 項之
      規定，認原告主張系爭土地租金以該土地申報地價之年息
      百分之10計算容屬過高，而應以年息百分之5 計算為適當
      。原告得向邱文俊請求占用575地號面積合計為138.64平
      方公尺計算，按申報地價5％計算，自原告起訴日即111年5
      月11日起回推5年之相當租金之利益為23,292元(計算式：
      138.64×672×5％×5＝29,292，元以下4捨5入)。又邱文俊自
      起訴後至返還土地前仍屬無權占用，是原告一併請求自11
      0年5月12日起至返還本案土地前，按月給付388元(計算式
      ：138.64×672×5％÷12＝388)。李春南、李青峯占用面積合
      計為503.44平方公尺計算，按申報地價5％計算，自原告起
      訴即110年5月11日起，回推5年之相當租金之利益為14,09
      7元(計算式：503.44×112×5％×5＝14,097，元以下4捨5入)
      。又被告李春南、李青峯自原告起訴後至返還土地前仍屬
      無權占用，是原告一併請求自110年5月12日起至返還本案
      土地前，按月給付235元(計算式：503.44×112×10％÷12＝23
      5，元以下4捨5入)。如附表一所示被告占用953-1地號土
      地，經測量後面積為43.93平方公尺，按申報地價5％計算
      ，自原告向本院追加被告即111年6月29日起回推5年之相
      當租金之利益案為1,230元(計算式：43.93×112×5％×5＝1,2
      30，元以下4捨5入)。又如附表一所示被告自追加起訴至
      返還所占用土地前仍屬無權占用，是原告一併請求自110
      年111年6月30日起至返還本案土地前，按月給付21元(計
      算式：43.93×112×5％÷12＝41，元以下4捨5入)。逾此範圍
      ，應予駁回。
七、綜上所述，原告基於民法第767 條所有物返還請求權之規定
    ，訴請被告拆除系爭地上物，返還所占用之土地；另依據民
    法第179 條不當得利規定，請求被告給付不當得利，應屬有
    據，是原告主張（一）邱文俊應將坐落苗栗縣○○鄉○○○段000
    地號土地如附圖所示編號A建物、面積69.73平方公尺，B建
    物、面積27.08平方公尺，C建物、面積41.83平方公尺拆除
    ，並將所占用土地返還原告。（二）邱文俊應給付原告23,2
    92元，及自110年5月12日起至返還第一項土地之日止，按月
    應給付原告338元。（三）李春南、李青峯應將坐落953-1地
    號土地如附圖所示編號B建物、面積407.67平方公尺，B-1建
    物、面積44.08平方公尺，B-2建物、面積12.41平方公尺，B
    -3建物、面積16.96平方公尺，B-4建物、面積22.32平方公
    尺拆除，並將所占用土地返還原告。（四）李春南、李青峯
    應連帶給付原告14,097元，及自110年5月12日起至返還第三
    項土地之日止，按月應給付原告235元。（五）如附表一所
    示之被告應將坐落953-1地號土地如附圖所示A墳墓、面積43
    .93平方公尺，並將所占用土地返還原告。（六）如附表一
    所示之被告應連帶給付原告1,230元，及自111年6月30日起
    至返還第五項土地之日止，按月應給付原告21元等節，均為
    有理由而應准許。逾此範圍之請求，則屬無據，應予駁回。
八、本件原告勝訴部分，係就民事訴訟法第427 條第1 項訴訟適
    用簡易程序所為被告敗訴之判決，依同法第389 條第1 項第
    3 款之規定，應依職權宣告假執行如主文第9 項所示。原告
    陳明願供擔保請准宣告假執行，僅係促使法院之職權發動，
    無庸另為准駁之諭知。至原告其餘假執行之聲請，因該部分
    訴之駁回而失所依據，應予駁回。另洪春惠陳明就敗訴部分
    願供擔保請准宣告免為假執行，核無不合，爰酌定相當之擔
    保金額，予以准許。
九、本件事證已臻明確，兩造其餘主張、陳述及所提之證據經審
    酌後，對於判決結果不生影響，爰不逐一論述，附此敘明。
十、訴訟費用負擔之依據：民事訴訟法第79條。 
中　　華　　民　　國　　111 　年　　10　　月　　6 　　日
                  民事第一庭    法　官  何星磊　
以上正本係照原本作成。
如對本判決上訴，須於判決送達後20日內向本院提出上訴狀（須
附繕本）。如委任律師提起上訴者，應一併繳納上訴審裁判費。
中　　華　　民　　國　　111 　年　　10　　月　　6 　　日
                                 書記官 李宜娟